臺灣苗栗地方法院刑事判決              100年度易字第772號
公  訴  人  臺灣苗栗地方法院檢察署檢察官
被      告  李清智
上列被告因傷害案件，經檢察官聲請簡易判決處刑（100 年度偵
字第3400號），本院認有刑事訴訟法第451 條之1 第4 項但書第
3 款情形，不應以簡易判決處刑，改依通常訴訟程序，茲判決如
下：
    主  文
本件公訴不受理。
    理  由
一、本件聲請簡易判決處刑意旨詳如附件所載。
二、按告訴乃論之罪，告訴人於第一審辯論終結前得撤回其告訴
    ，又告訴經撤回者，應諭知不受理之判決，並得不經言詞辯
    論為之，刑事訴訟法第238 條第1 項、第303 條第3 款、第
    307 條，分別定有明文。
三、查本件被告李清智傷害案件，經檢察官聲請以簡易判決處刑
    認係觸犯刑法第277 條第1 項之傷害罪，依同法第287 條之
    規定，須告訴乃論。茲據告訴人撤回告訴，有聲請撤回告訴
    狀在卷可稽，依照首開說明，本件爰不經言詞辯論，逕為諭
    知不受理之判決。
四、據上論斷，應依刑事訴訟法第452 條、第303 條第3 款、第
    307 條，判決如主文。
中    華    民    國   100    年    10    月    17    日
                  刑事第一庭    法  官  林靜雯
以上正本證明與原本無異。
如不服本判決應於收受判決後10日內向本院提出上訴書狀，並應
應敘述具體理由。其未敘述上訴理由者，應於上訴期間屆滿後20
日內向本院補提理由書（均須附繕本）「切勿逕送上級法院」。
告訴人或被害人如對本判決不服者，應具備理由請求檢察官上訴
，其上訴期間之計算係以檢察官收受判決正本之日期為準。
                                書記官  劉千瑄
中    華    民    國   100    年    10    月    17    日
附件：
臺灣苗栗地方法院檢察署檢察官聲請簡易判決處刑書
                                     100年度偵字第3400號
    被    告  李清智  男  48歲（民國○○年○○月○○日生）
                      住苗栗縣大湖鄉南湖村7鄰護安巷13號
                      國民身分證統一編號：Ｚ000000000號
上列被告因傷害案件，已經偵查終結，認宜聲請簡易判決處刑，
茲將犯罪事實及證據並所犯法條分敘如下：
        犯罪事實
一、李清智於民國100年5月25日上午10時許，至莊博揚開設之五
    金行購買水泥，並要求賒帳，莊博揚回答可以，但需一個月
    內結清帳款，但李清智無法接受，乃將搬上車的水泥搬下車
    後，兩人發生口角，李清智即基於傷害之單一犯意，出手毆
    打莊博揚，造成莊博揚之頸部、右上臂擦傷後離去。李清智
    復於同日上午10時20分許，偕同另兩名姓年籍不詳男子，由
    李清智持高爾夫球棍、另兩名男子分持拔釘器、鐵棒，將莊
    博揚架在貨架旁，莊博揚隨手拿起店內的鐮刀欲防衛，但被
    李清智搶走，並朝莊博揚揮砍，造成莊博揚右手掌開放性傷
    口。
二、案經莊博揚訴由苗栗縣警察局大湖分局報告偵辨。
        證據並所犯法條
一、訊據被告李清智固坦承有於100年5月25日上午10時許，毆打
    莊博揚之事實，惟矢口否認有同日上午10時20分之傷害犯行
    ，辯稱：伊沒帶另兩名男子去，伊進去該五金行前，伊高爾
    夫球桿即遭莊博揚之母李秀春搶走，莊博揚就拿著鐮刀在裏
    面揮舞說不怕死的就進來，伊進去後，與莊博揚發生拉扯，
    莊博揚手上的傷不知是他自己，還是莊博揚之父莊寺源要搶
    莊博揚手上的東西而造成的云云。惟查上開犯罪事實，業據
    告訴人莊博揚、證人李秀春、莊寺源結證屬實，並有大順醫
    院乙種診斷證明書1紙附卷可稽，復有高爾夫球桿1支、鐮刀
    1支扣案可資佐證，本件事證明確，被告罪嫌堪予認定。
二、核被告所為，係犯刑法第277條第1項之傷害罪嫌。另扣案之
    高爾夫球桿1支為被告所有供犯罪所用之物，請依法宣告沒
    收。
三、依刑事訴訟法第451條第1項聲請簡易判決處刑。
      此  致
臺灣苗栗地方法院
中    華    民    國   100    年    8     月    23    日
                              檢  察  官  黃  智  勇
本件正本證明與原本無異
中    華    民    國   100    年    9     月    1     日
                              書  記  官  林  咨  研
附錄本案所犯法條全文
中華民國刑法第277條
（普通傷害罪）
傷害人之身體或健康者，處 3 年以下有期徒刑、拘役或 1 千元
以下罰金。
犯前項之罪因而致人於死者，處無期徒刑或 7 年以上有期徒刑
；致重傷者，處 3 年以上 10 年以下有期徒刑。